【裁判字號】    97,消債更,890
【裁判日期】    971216
【裁判案由】    更生事件
【裁判全文】
臺灣臺南地方法院民事裁定           97年度消債更字第890號
債  務  人  甲○○
                      之1
代  理  人  徐豐益律師
上列當事人聲請消費者債務清理事件，本院裁定如下：
    主  文
債務人甲○○自民國九十七年十二月十六日下午四時起開始更生
程序。
    理  由
一、按債務人不能清償債務或有不能清償之虞，且無擔保或無優
    先權之債務總額未逾新臺幣（下同）1200萬元者，於法院裁
    定開始清算程序或宣告破產前，得向法院聲請更生。法院開
    始更生程序之裁定，應載明其年、月、日、時，並即時發生
    效力，消費者債務清理條例第3條、第42條第1項、第45條第
    1項定有明文。
二、聲請意旨略以：債務人現任職寶蓮燈禮儀公司，目前每月收
    入新臺幣（下同）約26,000元，除收入外別無其他財產，然
    累計債務總金額已達2,264,302元，前曾於民國95年5月11日
    依照中華民國銀行公會會員辦理消費金融案件無擔保債務協
    商機制，與債權人商業銀行等銀行成立協商，每月應還款
    金額為21,813元，分120期，0利率，至全部清償為止。聲請
    人每月之收入扣除生活及扶養費用後根本無法繳納協商費用
    ，因此有不可歸責於己之事由，致履行顯有重大困難，且無
    擔保或無優先權之債務總額未逾1,200萬元，復未經法院裁
    定開始清算程序或宣告破產，爰依法向本院聲請更生等語。
三、經查：債務人主張之上開事實，業據提出戶籍謄本、帳戶存
    摺內頁影本、債務人之財政部台灣省南區國稅財產歸屬資料
    清單及95、96年綜合所得稅各類所得資料清單、在職薪資證
    明、房屋租賃契約書、勞工保險保險費扣繳證明單、扶養證
    明書、協議書及聯合徵信中心信用報告等件為證，債務人雖
    曾於消費者債務清理條例施行前，與各債權銀行就無擔保債
    務成立協商，約定自95年6月起，分120期，每月償還21,813
    元等情，有協議書附卷可按，又債務人主張其每月之收入扣
    除生活及扶養費用後根本無法繳納協商費用，債務人係因不
    可歸責於己之事由，致履行上開協議顯有重大困難等情，經
    審酌上開事證，堪予採信，債務人確已達不能清償債務之程
    度。另債務人前未曾經法院宣告清算程序或宣告破產，亦未
    曾依消費者債務清理條例或破產法之規定而受刑之宣告等情
    ，亦有本院民事紀錄科查詢表、臺灣高等法院被告前案紀錄
    表在卷可憑。
四、綜上所述，債務人僅係一般消費者，並未從事營業，其已達
    不能清償債務或有不能清償之虞之程度，其中無擔保或無優
    先權之債務，在1,200萬元以下，之前雖與各債權銀行達成
    協議，但因不可歸責於己之事由，致履行上開協議顯有重大
    困難，且未經法院裁定開始清算程序或宣告破產，又查無消
    費者債務清理條例第6條第3項、第8條或第46條各款所定駁
    回更生聲請之事由存在，則債務人聲請更生，應屬有據，爰
    裁定如主文。
中    華    民    國    97    年    12    月    16    日
              民事第三庭    法      官  林福來
上為正本係照原本作成
本件不得抗告
本裁定已於97年12月16日下午4時公告。
中    華    民    國    97    年    12    月    16    日
                            書  記  官  吳俊達


司法院資訊處製作；財團法人民間司法改革基金會備份。
